【裁判字號】    88,易,1055
【裁判日期】    890124
【裁判案由】    毀損等
【裁判全文】
台灣苗栗地方法院刑事判決                        八十八年度易字第一五五號
    公  訴  人  臺灣苗栗地方法院檢察署檢察官
    被      告  乙○○
    選任辯護人  林進塗
右列被告因毀損等案件，經檢察官提起公訴（八十八年度偵緝字第二六八號），本院
判決如左：
    主  文
乙○○竊盜，處有期徒刑肆月；又損壞他人之天花板、地板、遮陽板，足以生損害於
他人，處有期徒刑參月；應執行有期徒刑陸月。
    事  實
一、乙○○明知門牌號碼為苗栗縣苗栗市○○街六五巷十一號之房屋，業經江秀花於
    民國八十七年間自台灣新竹地方法院拍定，並於八十七年八月三十一日取得不動
    產權利移轉證書而取得該房屋之所有權，乙○○竟仍意圖為自己不法之所有，於
    民國八十七年十一月間某日，雇工進入屋內將防盜門、防盜窗、頂樓防盜欄杆竊
    走，並另基於毀損之犯意將屋內天花板、地板、四樓遮陽板毀損，並在房屋牆壁
    上噴漆，污損牆壁，足以生損害於江秀花。嗣於八十七年十一月間為江秀花發覺
    。
二、案經江秀花訴請臺灣苗栗地方法院檢察署檢察官偵查起訴。
    理  由
一、訊之被告乙○○除坦承有搬走床等家具及廚俱之事實外，對於右揭犯罪事實均矢
    口否認，辯稱：伊於八十七年十一月十二日或十三日回去搬家具及廚俱等動產，
    沒有搬其他物品，並將房門關上而未上鎖，之後即未再返回原住之房屋處，也沒
    有噴漆在牆上或破壞防盜門等物，告訴人所舉之証人江勳貴乃其胞兄，邱金城則
    為其老闆又係合夥出資之人，二人証言有所偏頗在所難免，均不足為信，且告訴
    人稱有鄰居看到被告有為上開犯行，應請其找該鄰居出來作証，況搬家當日被告
    亦找來朋友甲○○、丙○○幫忙，該二人亦可証明被告之清白，伊確實未毀損及
    竊盜云云。惟查：被告前揭犯罪事實業經告訴人江秀花於偵、審中指訴歷歷，核
    與證人邱金城、江勳貴證述之情節相符，該二証人或為告訴人之胞兄，或為雇主
    ，僅不能具結而已，其等証言在法律上尚非不能採為証言。況該房屋原為被告所
    有，僅被告自己得以自由進出，被告所舉二位証人固証陳八十七年十一月十二日
    或十三日有幫被告搬家並未看到被告有竊盜及毀損行為，然僅能証明被告在搬家
    當時未有前開犯行，尚無法証明被告於十三日之後沒有毀損及竊盜行為；再者，
    被告因其房產被拍賣而心生妒恨，亦屬人情之常，可以理解；又附近鄰居縱有人
    看到被告所為非法犯行，為怕得罪人而不願意或不敢出面作証，均有可能，然本
    件事實既可認定，則無再傳鄰居作証之必要，末查，被告所拿走之浴室鏡子、廚
    具、床、衣櫥等東西，客觀上應非附著於房屋之定著物，應屬被告所有，其有權
    搬走，至防盜門、防盜窗、頂樓防盜欄杆乃附著於房屋之定著物，屬於房屋之一
    部分，被告無權處理，附此說明。是被告所辯未竊盜及毀損云云，顯係卸責之詞
    ，不足採信，此外，並有現場照片十九張附卷可稽，被告犯行應堪認定。
二、核被告乙○○所為，係犯刑法第三百二十條第一項之竊盜及第三百五十四條之毀
    損罪。被告所犯前揭二罪，犯意各別，犯罪構成要件不同，罪名互異，應予分論
    併罰。爰審酌被告之素行、犯罪之動機、手段、所造成之危害、犯後態度及其他
    等一切犯罪情狀，處如主文所示之刑並定其應執行之刑。
據上論斷，應依刑事訴訟法第二百九十九條第一項前段，刑法第三百二十條第一項、
第三百五十四條、第五十一條第五款、罰金罰鍰提高標準條例第一條前段，判決如主
文。
本案經檢察官 蔡 宗  到庭執行職務
中    華    民    國    八十九      年    一     月    二十三      日
                                       台灣苗栗地方法院刑事庭
                                                法  官
右正本證明與原本無異。
如不服本判決，應於送達後十日內向本院提出上訴狀(須附繕本)，上訴於台灣高等
法院台中分院。
                                        書記官
中    華    民    國    八十      年                月                  日
附錄論罪科刑法條
刑法第三百二十條第一項、第三百五十四條


司法院資訊處製作；財團法人民間司法改革基金會備份。
